【裁判字號】    89,上訴,60
【裁判日期】    890131
【裁判案由】    違反毒品危害防制條例
【裁判全文】
臺灣高等法院高雄分院刑事判決    八十九年度上訴字第六號
    上訴人
    即被告  甲○○
右上訴人因違反毒品危害防制條例案件，不服臺灣高雄地方法院八十八年度訴字第二
０八二號中華民國八十八年十一月二十三日第一審判決（起訴案號：臺灣高雄地方法
院檢察署八十八年度毒偵字第一一０三號），提起上訴，本院判決如左：
      主      文
上訴駁回。
      事實及理由
一、本案經本院審理結果，認原審判決之認事用法及量刑，均無不當，應予維持，並
    引用原審判決書所記載之事實、證據及理由。
二、上訴人即被告甲○○上訴意旨雖又指稱：原判決量刑過重云云。
三、惟查，被告所犯毒品危害防制條例第十條第一項之施用第一級毒品罪，其法定刑
    為六月以上五年以下有期徒刑，原審量處有期徒刑拾月，係屬低度之刑，並無過
    重之嫌。上訴意旨指摘原判決不當，為無理由，應予駁回。
據上論斷，應依刑事訴訟法第三百六十八條、第三百七十三條，判決如主文。
本案經檢察官陳國全到庭執行職務。
中    華    民    國   八十九     年       一       月     三十一   日
                              臺灣高等法院高雄分院刑事第五庭
                                  審判長法官  吳水木
                                        法官  陳朱貴
                                        法官  洪慶鐘
右正本證明與原本無異。
如不服本判決，應於判決送達後十日內向本院提出上訴狀，其未述理由者並應於提
出上訴狀後十日內向本院補提理由書（應附繕本)。
                                      書記官  陳金卿
中    華    民    國     八十九     年       二       月       二     日
                                                                      Ｄ
附件：
臺灣高雄地方法院刑事判決                        八十八年度訴字第二八二號
    公  訴  人  臺灣高雄地方法院檢察署檢察官
    被      告  甲○○  男二十九歲（民國○○○年○月○○日生）
                        住高雄縣林園鄉○○村○○街一五０號
                        身分證統一編號：Ｓ一二四五一二三號
                        （在臺灣屏東戒治所強制戒治中）
右列被告因違反毒品危害防制條例案件，茲經檢察官提起公訴（八十八年度毒偵字第
一一０三號），本院判決如左：
    主  文
甲○○連續施用第一級毒品，處有期徒刑拾月。
注射針筒伍枝、塑膠鏟子壹枝均沒收。
    事  實
一、甲○○前因施用毒品案件，經依臺灣高雄地方法院以八十八年度毒聲字第二九八
    五號裁定送觀察、勒戒後，無繼續施用毒品之傾向，由臺灣高雄地方法院檢察署
    檢察官於八十八年五月六日以八十八年度偵字第一０四七九號不起訴處分確定。
    嗣又基於概括犯意，自八十八年九月七日起至八十八年九月十三日止，連續在高
    雄縣林園鄉建佑醫院，以將第一級毒品海洛因粉末加水滲入注射針筒內，施打入
    身體之方式，施用第一級毒品海洛因多次。嗣於八十八年九月十三日十七時二十
    分許，在高雄縣林園鄉○○○路工業區旁，為警查獲，扣得其所有供其施用毒品
    之器具注射針筒五枝、塑膠鏟子一枝。經依臺灣高雄地方法院八十八年度毒聲字
    第六七三七號裁定送觀察、勒戒後，有繼續施用毒品傾向。
二、案經高雄縣警察局鳳山分局移請臺灣高雄地方法院檢察署檢察官偵查起訴。
    理  由
一、右開事實，業經被告甲○○在警訊時及偵審中坦承不諱，且有注射針筒五枝、塑
    膠鏟子一枝扣案可佐，又被告前因施用毒品案件，經依本院八十八年度毒聲字第
    二九八五號裁定送觀察、勒戒後，認無繼續施用毒品之傾向，由臺灣高雄地方法
    院檢察署檢察官於八十八年五月六日以八十八年度偵字第一０四七九號不起訴處
    分確定，有不起訴處分書在卷足憑。其於五年內再犯毒品危害防制條例第十條之
    罪，經裁定送觀察勒戒，認有繼續施用毒品傾向，有本院八十八年度毒聲字第六
    七三七號裁定書及臺灣高雄看守所附設勒戒處所八十八年九月三日高所正戒勒字
    第四０八一號函送之證明書各一份附卷可參，被告罪證明確，應予依法論科。
二、核被告所為，係犯毒品危害防制條例第十條第一項之施用第一級毒品罪。其先後
    多次犯行，時間密接、犯罪構成要件相同，顯係基於概括犯意為之，應依連續犯
    之規定論以一罪。審酌被告經觀察勒戒後仍再犯罪，顯見意志不堅，及其犯罪戕
    害自身，尚無害及他人，再次施用毒品期間不長，犯罪後坦承犯行，態度良好等
    一切情狀，爰酌情量處如主文所示之刑。扣押之注射針筒五枝、塑膠鏟子一枝均
    係被告所有，供其施用毒品所用，均依法宣告沒收。
據上論斷，應依刑事訴訟法第二百九十九條第一項前段，毒品危害防制條例第十條第
一項、第二十條第三項前段、刑法第十一條、第五十六條、第三十八條第一項第二款
，判決如主文。
中      華      民      國      八十八      年    十一    月  二十三    日
                                     台灣高雄地方法院刑事庭
                                         法  官    林 水 城
右正本證明與原本無異。
如不服本判決，應於判決送達後十日內，向本院提出上訴狀。
                                         書記官    李 文 廣
中      華      民      國      八十八      年    十一    月  二十三    日
如不服本判決，應於送達後十日內，向本院提出上訴狀。
附錄法條
毒品危害防制條例第十條第一項
施用第一級毒品者，處六月以上五年以下有期徒刑。


司法院資訊處製作；財團法人民間司法改革基金會備份。
